---
output: github_document
---

<!-- README.md is generated from README.Rmd. Please edit that file -->

```{r, include = FALSE}
knitr::opts_chunk$set(
  collapse = TRUE,
  comment = "#>",
  fig.path = "man/figures/README-",
  out.width = "100%"
)
```

# Datosclima

<!-- badges: start -->

[![R-CMD-check](https://github.com/juanasacco/datosclima/actions/workflows/R-CMD-check.yaml/badge.svg)](https://github.com/juanasacco/datosclima/actions/workflows/R-CMD-check.yaml)
[![Codecov test coverage](https://codecov.io/gh/juanasacco/datosclima/graph/badge.svg)](https://app.codecov.io/gh/juanasacco/datosclima)
[![Lifecycle: experimental](https://img.shields.io/badge/lifecycle-experimental-orange.svg)](https://lifecycle.r-lib.org/articles/stages.html#experimental)
<!-- badges: end -->

El objetivo de datosclima es aprender a desarrollar paquetes con RStudio

## Instalación

Podes instalar la version de desarrollo de datosclima desde [GitHub](https://github.com/) con:

``` r
# install.packages("pak")
pak::pak("juanasacco/datosclima")
```

## Ejemplos

Aqui mostramos ejemplos basicos de como resolver problemas relacionados a nuestras funciones:

-   Con la funcion `lectura_estaciones()`:

```{r, message=FALSE, warning=FALSE}
library(datosclima)

NH0437 <-lectura_estaciones("NH0437", paste0(tempdir(),"/NH0437"))
```

-   Con la funcion `grafico_temperatura_mensual()`:
```{r}
grafico_temperatura_mensual(NH0437,color = "magenta")
```

- Con la funcion `tabla_resumen_temperatura()`:
```{r, message=FALSE, warning=FALSE}

tabla_resumen_temperatura(NH0437)
```

