---
output: github_document
---

<!-- README.md is generated from README.Rmd. Please edit that file -->

```{r, include = FALSE}
knitr::opts_chunk$set(
  collapse = TRUE,
  comment = "#>",
  fig.path = "man/figures/README-",
  out.width = "100%"
)
```

# datosclima

<!-- badges: start -->

<!-- badges: end -->

El objetivo de datosclima es aprender a desarrollar paquetes con RStudio

## Instalacion

Podes instalar la version de desarrollo de datosclima desde [GitHub](https://github.com/) con:

``` r
# install.packages("pak")
pak::pak("juanasacco/datosclima")
```

## Ejemplo

Aqui mostramos ejemplos basicos de como resolver problemas relacionados a nuestras funciones:

-   Con la funcion `lectura_estaciones()`:

```{r}
library(datosclima)
NH0437 <- lectura_estaciones("NH0437", "~/prueba_paquete")
NH0437
```

-   Con la funcion `grafico_temperatura_mensual()`:
```{r}
grafico_temperatura_mensual(datos_estaciones, NH0437,color = "magenta")
```

- Con la funcion `tabla_resumen_temperatura()`:
```{r}
tabla_resumen_temperatura(NH0437)
```

