---
title: "Como_usar_datosclima"
output: rmarkdown::html_vignette
vignette: >
  %\VignetteIndexEntry{como_usar_datosclima}
  %\VignetteEngine{knitr::rmarkdown}
  %\VignetteEncoding{UTF-8}
---

```{r, include = FALSE}
knitr::opts_chunk$set(
  collapse = TRUE,
  comment = "#>"
)
```

```{r setup}
library(datosclima)
```

Esta viñeta es para demostrar como utilizar las funciones de este paquete.

-   La funcion `lectura_estaciones()` sirve para leer o descargar datos de estaciones agroclimaticas.

```{r, message=FALSE, warning=FALSE}
suppressMessages(lectura_estaciones("NH0046", "~/prueba_paquete"))

```

-   La funcion `tabla_resumen_temperatura()` sirve para resumir los datos del archivo de la estacion ingresada.

```{r, message=FALSE, warning=FALSE}
suppressMessages(tabla_resumen_temperatura(NH0098))

```

-   La funcion `grafico_temperatura_mensual()` sirve para graficar la temperatura promedio de los meses registrados.

```{r}
grafico_temperatura_mensual(NH0046, color = "deeppink", titulo = "Promedio de Temperaturas")
```
